臺灣臺北地方法院刑事判決　　　　　 96年度交簡上字第213號
上　訴　人　臺灣臺北地方法院檢察署檢察官
被　　　告　甲○○
上列上訴人因被告公共危險案件，不服本院96年度北交簡字第
1617 號中華民國96年7月11日第一審簡易判決提起上訴（聲請案
號：臺灣臺北地方法院檢察署96年度撤緩偵字第109號），本院
管轄之第二審合議庭，判決如下：
    主  文
原判決撤銷。
甲○○服用酒類，不能安全駕駛動力交通工具而駕駛，處罰金新
臺幣伍萬伍仟元，如易服勞役，以新臺幣壹仟元折算壹日，減為
罰金新臺幣貳萬柒仟伍佰元，如易服勞役，以新臺幣壹仟元折算
壹日。
    事  實
一、甲○○於民國95年3月22日凌晨2時許，在臺北市○○○路○
    段某酒吧內，飲用酒類達不能安全駕駛動力交通工具之程度
    ，猶仍於同日上午3時許，駕駛屬動力交通工具車號2539-DH
    號自用小客車上路，欲返回其桃園縣住處。嗣於同日凌晨3
    時32分許（聲請簡易判決處刑書誤載為22分許），途經臺北
    市中山區○○○路○段、民族東路口，為警攔下檢查，旋經
    酒精測試，發現其呼氣酒精濃度值每公升高達成0.82毫克，
    始被查獲。
二、案經臺北市政府警察局中山分局報告臺灣臺北地方法院檢察
    署檢察官偵查後聲請簡易判決處刑。
    理  由
一、前開事實，業經被告甲○○於警詢、偵查及本院審理時坦承
    不諱，且有酒精濃度測試表、刑法第185條之3案件測試觀察
    紀錄表、確認單、台北市政府警察局舉發違反道路交通管理
    事件通知單等在卷可稽，顯見被告前開自白與事實相符。本
    件事證明確，被告之犯行堪以認定。
二、論罪科刑法律之適用：
  (一)查被告行為後，刑法業於94年2月2日修正公布，95年7月1日
    起施行。按行為後法律有變更者，適用行為時之法律，但行
    為後之法律有利於行為人者，適用最有利於行為人之法律，
    刑法第2條第1項定有明文。茲本條係規範行為後法律變更所
    生新舊法律比較適用之準據法，本身尚無新舊法比較之問題
    ，於新法施行後，應一律適用新法第2條第1項之規定，為「
    從舊從輕」之比較。而本次法律變更，比較時應就罪刑有關
    之共犯、未遂犯、想像競合犯、牽連犯、連續犯、結合犯，
    以及累犯加重、自首減輕暨其他法定加減原因（如身分加減
    ）與加減例等一切情形，綜其全部罪刑之結果而為比較（最
    高法院95年5月23日95年度第8次刑事庭會議決議參照）。查
    刑法第185條之3之服用酒類不能安全駕駛動力交通工具而駕
    駛罪之規定雖未修正，惟其法定刑除有期徒刑及拘役外，尚
    有罰金刑，而修正後之刑法第33條第5款既已將罰金刑之最
    低額由銀元1元即新臺幣3元，提高為新臺幣1千元，比較新
    、舊法結果，自以被告行為時即修正前之刑法第33條第5款
    規定較有利於被告。
  (二)核被告所為，係犯刑法第185條之3之服用酒類，不能安全駕
    駛動力交通工具而駕駛罪。原審論處被告罪刑本非無見，惟
    查：被告行為後，中華民國96年罪犯減刑條例業於96年7 月
    4日公布，於同年月16日施行。本件被告犯罪時間在95年3
    月22日，在96年4月24日以前，所犯合於中華民國96年罪犯
    減刑條例之減刑條件，應依法減其等宣告刑2分之1，原判決
    未及注意上開情事，顯有未合，原判決既有上開可議之處，
    自應由本院予以撤銷改判。
  (三)爰審酌被告之犯罪動機、目的、手段、酒後駕車對道路駕駛
    及行人所造成潛在之危險，犯後坦承犯行、素行尚稱良好等
    一切情狀，量處如主文第2項所示之刑，並諭知易服勞役之
    折算標準。」（被告行為時之易服勞役折算標準，依修正前
    罰金罰鍰提高標準條例第2條前段（現已刪除）規定，就其
    原定數額提高為1百倍折算1日，則本件被告行為時之易服勞
    役折算標準，應以銀元1百元以上3百元以下折算1日，經依
    現行法規所定貨幣單位折算新臺幣條例予以折算後，應以新
    臺幣3百元以上9百元以下折算1日。惟95年7月1日修正公布
    施行之刑法第42條第3項前段規定：「易服勞役以新臺幣1千
    元、2千元或3千元折算一日。但勞役期限不得逾1年」。比
    較修正前後之易服勞役折算標準，應依修正後之刑法第42條
    第3項之規定諭知易服勞役之標準對被告較為有利。
  (四)被告上開所犯合於中華民國96年罪犯減刑條例之減刑條件，
    應依該條例第2條第1項第3款之規定減其宣告刑2分之1，故
    減為罰金2萬7千5百元，併諭知易服勞役折算之標準，附此
    敘明。
據上論斷，應依刑事訴訟法第455條之1第1項、第3項、第369 條
第1項前段、第364條、第299條第1項前段，刑法第2條第1項、第
185條之3，第42條第3項前段，刑法施行法第1條之1，中華民國9
6年罪犯減刑條例第2條第1項第3款、第7條，判決如主文。
本案經檢察官林禎瑩到庭執行職務。
中　　華　　民　　國　　96　　年　　11　　月　　15　　日
　　　　　　　　　刑事第十五庭審判長法  官  廖紋妤
                                    法  官  吳麗英
                                    法　官  楊台清
以上正本證明與原本無異。
不得上訴。
　　　　　　　　　　　　　　　　    書記官　陳麗津
中　　華　　民　　國　　96　　年　　11　　月　　15　　日
附錄本案論罪科刑法條全文：
中華民國刑法第一百八十五條之三：
服用毒品、麻醉藥品、酒類或其他相類之物，不能安全駕駛動力
交通工具而駕駛者，處一年以下有期徒刑、拘役或三萬元以下罰
金。
